【裁判字號】    95,簡上,19
【裁判日期】    950509
【裁判案由】    竊盜
【裁判全文】
臺灣屏東地方法院刑事判決              95年度簡上字第19號
上訴人即
被    告    丙○○
                    （另案於臺灣屏東監獄執行中）
上列上訴人因竊盜案件，不服本院95年度簡字第1654號中華民國
94年12月30日第一審判決（聲請簡易處刑案號：台灣屏東地方法
院檢察署94年度偵字第4623號），提起上訴，本院管轄之第二審
合議庭判決如下：
    主  文
原判決撤銷。
丙○○竊盜，未遂，累犯，處有期徒刑參月，如易科罰金，以參
佰元折算壹日。扣案之鑰匙貳支均沒收之。
    事實及理由
一、丙○○前於民國84年間，因違反肅清煙毒條例、麻醉藥品管
    理條例案件，經法院分別判處有期徒刑3 年1 月、7 月，並
    定應執行刑為3 年6 月確定；其於85年間再因違反肅清煙毒
    條例、麻醉藥品管理條例案件，經分別判處有期徒刑3 年2
    月、3 月，並定應執行刑為3 年3 月確定，上開數罪接續執
    行，業於92年8 月7 日縮刑期滿執行完畢。詎其仍不知悔改
    ，意圖為自己不法所有，騎乘車號SSR-397 號之輕型機車（
    當時未懸掛車牌，車牌業經報廢），於93年9 月6 日13 時
    10分許，持自備之鑰匙打開門鎖侵入臺中市○區○○路2段
    245 號甲○○住宅內行竊，搜刮後發現無值錢物品而未得手
    ，嗣丙○○步出甲○○住宅，隨即為跟監之員警乙○○、丁○○當場查獲，並扣得其所有且供竊盜所用之鑰匙2 支。
二、案經甲○○訴由台中縣政府警察局霧峰分局報請台灣台中地
    法院檢察署聲請移轉台灣屏東地方法院檢察署檢察官聲請簡
    易處刑。
三、訊據被告丙○○否認有行竊之意圖，辯稱：我是要去找朋友
    ，我才剛敲門，門開開，警察就把我制服，並把屋主叫下來
    ，說我要行竊，被害人家應無查獲我的指紋。我身上查獲之
    鑰匙是我朋友報廢的機車借我騎的鑰匙云云。
四、經查上開犯罪事實業據證人即當時執勤查獲被告之員警丁○○於本院具結證述稱：「我們從遠處看，他類似拿東西開門
    ，我們監看到他在裡面翻桌子，所以才逮捕他」等語，核與
    證人即同時執勤查獲被告之員警乙○○於本院具結證稱：「
    我們親眼看到被告拿鑰匙在那邊挖門，我們在門外騎樓下等
    他出來」、「我們看到他在翻動一樓裡面的辦公桌」、「門
    是玻璃的，可以看得進去，當時門有閤起來」、「我們是在
    對面看到被告在挖門，我們就下車到騎樓下等被告出來，我
    們就是在玻璃門旁看他，我們的高度超過玻璃門不透明處的
    高度，所以看得到被告在裡面做什麼」等情相符，證人即被
    害人甲○○亦證稱：「我是聽到樓下有人叫我下來，我以為
    是送貨的人，下來才知道是便衣的警察押住在庭的這位被告
    在騎樓，當時我樓下的門已經被打開，可是我上樓之前門是
    關著的」、「我是從裡面鎖起來，從外面要用鑰匙開」等語
    甚明，足證被告確有以自備之鑰匙挖門進入被害人甲○○住
    處，並有扣案之鑰匙2 支可資佐證。被告上開辯解顯係避就
    之詞，難予採信，其犯罪事實應堪認定。雖警方於甲○○住
    處所採集之指紋比對結果，據台中縣霧峰分局95年4 月6日
    霧警偵字第0950 007397 號函送內政部警政署刑事警察局鑑
    驗書載稱「可資比對指紋5 枚及掌紋2 枚。一、經比對結果
    ，均未發現與所附嫌疑人丙○○指紋卡指紋及掌紋相符者。
    二、指紋部分：經輸入指紋電腦系統比對再由人工確認結果
    ，其中編號2 及4 指紋，依序與本局檔存張有煉（按為屋主
    ）指紋卡右食指及右中指指紋相符；編號1 ，3 ，及3-1 指
    紋，則未發現與本局檔存資料相符者；其餘指紋因紋線不清
    、特徵點不足，故無法比對。三、掌紋部分：編號5 及6掌
    紋，經輸入本局現有掌紋電腦系統比對，未發現相符者。」
    ，惟所採指紋既有紋線不清、特徵點不足而無法比對者，即
    不得僅以可供比對之指紋無與被告指紋相符，而置上開不利
    被告之證人證詞不採，遽為被告有利之認定。附此敘明。
五、查被告以其所有上開扣案鑰匙打開被害人甲○○之住處大門
    ，並入內行竊皆未得手之行為，係犯刑法第306 條第1 項侵
    入住居罪及刑法第320 條第3 項、第1 項之竊盜未遂罪，所
    犯上開2 罪間，有方法目的之牽連關係，為牽連犯，應依刑
    法第55條規定，從一重之竊盜未遂罪處斷。被告前有如犯罪
    事實記載所示之科刑及執行情形, 有臺灣高等法院被告前案
    紀錄表1 份附卷足憑, 其於有期徒刑執行完畢後5 年內再犯
    本件有期徒刑以上之罪，為累犯，應依刑法第47條規定遞加
    重其刑。被告已著手於犯罪行為之實行而不遂，為未遂犯，
    爰依刑法第26條前段之規定減輕其刑，並因其同時有刑之加
    重及減輕事由，應依法先加後減之。原審據以論罪科刑，雖
    非無見，惟被告就被害人戊○○部分，並不構成犯罪（詳後
    述），原審未查遽認仍依竊盜未遂論罪，即有未當，被告上
    訴意旨就該部分據以指摘違法，即有理由，應予撤銷改判。
    爰審酌被告之智識程度、曾有違反肅清煙毒條例、麻醉藥品
    管理條例等犯罪前科、其前亦因竊盜等案件經法院判處有期
    徒刑2 年7 月確定（現正執行中）、素行不佳、本件犯罪之
    情節尚非重大、並未竊得財物、犯行未遂，且其犯後飾詞卸
    責、尚無悔意等一切情狀，量處如主文所示之刑，並諭知易
    科罰金之折算標準，以資懲儆。扣案之鑰匙2 支，均係被告
    所有且供本件犯罪所用之物，應依刑法第38條第1 項第2 款
    規定宣告沒收之。
六、聲請意旨另以：被告丙○○於93年9 月6 日12時50分許，先
    至臺中縣太平市○○路○ 段38號戊○○住宅前，持自備之鑰
    匙打開門鎖入內搜尋財物時，適戊○○發覺有異下樓察看，
    丙○○即倉皇逃離而未得手，因認被告丙○○涉有竊盜未遂
    罪嫌云云。按竊盜罪未遂、既遂之區別，以所竊之物，已否
    移入自己支配之下為標準，而刑法上之未遂犯，必須已著手
    於犯罪行為之實行而不遂，始能成立。被告丙○○矢口否認
    有侵入戊○○住處搜尋財物之行為，辯稱：當日有經過戊○○家，但並未進入，戊○○亦未指認伊云云。經查證人即被
    害人戊○○於台灣台中地方法院審理被告另案搶奪案時具結
    供證：「（問：那人有進入屋內？）沒有，我剛從廚房走出
    來的時候，就看到有人在開我家一樓鋁門的鎖，他已經打開
    門，看我出來他就走了，我剛看到他的時候就看到他在開我
    家的門，然後他看到我之後，轉頭就走了」、「（問：在警
    察局所言：『93年9 月6 日中午12時50分，你在家裡2 樓聽
    到樓下有聲音，結果你下來看到有1 名男性嫌犯在你家，嫌
    犯就往外跑』，但你剛才所言，嫌犯並無進入屋內？）警察
    局筆錄記載錯誤，那個人無進入屋內」、「是第2 次門鎖有
    壞，是第3 次（指93年9 月6 日）沒有被破壞門鎖」（詳台
    中地方法院93年訴字第2086號卷第53、56、61頁）等語明確
    。被告既未進入戊○○之住處，足證被告尚未著手於竊盜之
    行為，依前說明，自非得以竊盜未遂罪論擬。此部分被訴罪
    嫌即有未足，惟檢察官聲請簡易判決處刑書認與前開有罪部
    分係屬連續犯裁判上一罪關係，爰不另為無罪之諭知。
據上論斷，應依刑事訴訟法第455 條之1 第3 項、第450 條第1
項、第367 條第1 項前段，第364 條、第299 條第1 項前段，
刑法第26條前段、第306 條第1 項、第320 條第3 項、第1 項、
第55條、第47條、第41條第1 項前段、第38條第1 項第2 款，罰
金罰鍰提高標準條例第1 條前段、第2 條，判決如主文。
本案經檢察官吳岳輝到庭執行職務。
中    華    民    國    95    年    5     月    9     日
                  刑事第六庭    審判長法  官  惠光霞
                                      法  官  石家禎
                                      法  官  陳海寧
以上正本證明與原本無異。
本判決不得上訴。
中    華    民    國    95    年    5     月    9     日
                                      書記官  唐明煌
附錄本判決論罪科刑法條全文
中華民國刑法第320條
(普通竊盜罪、竊佔罪)
意圖為自己或第三人不法之所有，而竊取他人之動產者，為竊盜
罪，處 5 年以下有期徒刑、拘役或 500 元以下罰金。
意圖為自己或第三人不法之利益，而竊佔他人之不動產者，依前
項之規定處斷。
前二項之未遂犯罰之。


司法院資訊處製作；財團法人民間司法改革基金會備份。
